---
title: "Лабораторная Работа №2"
author: "Ганюшкин Александр"
date: "13 04 2021"
output: html_document
---

```{r setup, include=FALSE}
knitr::opts_chunk$set(echo = TRUE)
```

## Вариант -- 5

# Задание:

Первый график постройте на данных по импорту продовольственных товаров в РФ в графической  системе ggplot2.  Данные  за  период  с  января  2010  по  декабрь  2020  гг. необходимо загрузить из базы данных международной торговли UN COMTRADE, как было показано  в  практиках  1-2.  Нас  интересует  эффект  от  введения  продовольственных санкций.

Второй график постройте на данных, собранных в упражнении No1, в графической системе lattice.  Тип  графика  может  быть  любым,  при  этом  обязательно  должна присутствовать разбивка по категориям (например: годы, производители товара, жанры фильмов).

# Задание из варианта:

Товар: сыр и творог, код 0406. График: плотности массы поставок по годам: 2013, 2014, 2019 и 2020, каждый год расположить на отдельной фасетке. Цветом показать периоды с января по август и с сентября по декабрь. Пропуски заменить на средние.

```{r, warning=F, message=F}
# Библиотека для работы с JSON
library('rjson')

# Адрес справочника по странам UN COMTRADE
fileURL <- "http://comtrade.un.org/data/cache/partnerAreas.json"

#Загрузка данных из формата JSON
reporters <- fromJSON(file = fileURL)
is.list(reporters)

# Соединяем элементы списка построчно
reporters <- t(sapply(reporters$results, rbind))
dim(reporters)

# Превращаем в DataFrame
reporters <- as.data.frame(reporters)
head(reporters)

# Код Россиийской Федерации
names(reporters) <- c('State.Code', 'State.Name.En')
reporters[reporters$State.Name.En == "Russian Federation", ]$State.Code

# Код России: 643, воспользуемся им в дальнейшем

# функция, реализующая API (источник: UN COMTRADE)
source("https://raw.githubusercontent.com/aksyuk/R-data/master/API/comtrade_API.R")

# Выгружаем данные за каждый год
# Код товара: 0406
for (i in 2010:2020){
  Sys.sleep(5)
  s1 <- get.Comtrade(r = 'all', p = 643,
                     ps = as.character(i), freq = "M",
                     rg = '1', cc = '0406',
                     fmt = 'csv')
  # Имя файла для сохранения
  file.name <- paste('./data/comtrade_', i, '.csv', sep = '')
  # Запись данных в файл
  write.csv(s1$data, file.name, row.names = F)
  print(paste("Данные за", i, "год загружены в файл",file.name, "!"))
  write(paste('Файл',
              paste('comtrade_', i, '.csv', sep = ''),
              'загржен', Sys.time()), file = './data/download.log', append=T)
}
```

```{r, warning=F, message=F}
library('stringr')
library('ggplot2')
library('gridExtra')
library('data.table')

df <- data.frame()
for (i in 2010:2020){
  # Считываем данные из .csv файла
  df.temp <- read.csv(paste('./data/comtrade_', i, '.csv', sep=''), header = T, sep=',')
  avg <- mean(df.temp$Netweight..kg.[!is.na(df.temp$Netweight..kg.)])
  df.temp[is.na(df.temp)] <- avg
  # Заполняем основной дата фрейм
  df <- rbind(df, df.temp)
}
df <- df[, c(2, 4, 10, 30)]

df1 <- data.frame(Year = numeric(), Period.Desc. = character(), Reporter = character(), Netweight..kg. = numeric(), Period = character())
df2 <- data.frame(Year = numeric(), Period.Desc. = character(), Reporter = character(), Netweight..kg. = numeric(), Period = character())

for (year in c(2013, 2014, 2019, 2020)){
  for (m in month.name[1:6]){
    df1 <- rbind(df1, cbind(df[df$Year == year & str_detect(df$Period.Desc., m), ], data.frame(Period = 'янв-авг')))
  }
  for (m in month.name[7:12]){
    df2 <- rbind(df2, cbind(df[df$Year == year & str_detect(df$Period.Desc., m), ], data.frame(Period = 'сен-дек')))
  }
}
df <- rbind(df1, df2)
df

png('density_ggplot.png', width = 1000, height= 1000)
ggplot(df, aes(y = Netweight..kg., group = Period, color = Period)) +
  geom_density() + facet_grid(. ~ Year) +
  coord_flip() + scale_color_manual(values = c('red', 'blue'),
                                    name = 'Период') +
  labs(title = 'График плотности массы поставок по годам',
       y = 'Масса', x = 'Плотность')
dev.off()
```

```{r}
library('XML')                 # разбор XML-файлов
library('RCurl')               # работа с HTML-страницами
library('rjson')               # чтение формата JSON
library('rvest')               # работа с DOM сайта
library('dplyr')               # инструменты трансформирования данных
library('httr')
library('stringr')

# ссылка на сайт кинопоиска, рейтинг фильмов про зомби
url <- 'https://www.kinopoisk.ru/lists/editorial/theme_zombie/'

html <- GET(url)
html <- content(html, 'text')

parsed_html <- htmlParse(html, useInternalNodes = T, encoding = "UTF-8")

# Названия фильмов на русском языке
name.film <- xpathSApply(parsed_html, '//p[@class="selection-film-item-meta__name"]', xmlValue)
name.film

# Названия фильмов в оригинале
original.name.film <- xpathSApply(parsed_html, '//p[@class="selection-film-item-meta__original-name"]', xmlValue)
original.name.film

# жанр фильмов
genre.film <- xpathSApply(parsed_html, '//span[@class="selection-film-item-meta__meta-additional-item"]', xmlValue)
genre.film

# Рейтинг фильмов
rating.film <- xpathSApply(parsed_html, '//span[@data-tid="59e7b831"]', xmlValue)
rating.film <- as.numeric(rating.film)
rating.film

# Количество голосов
vote.film <- xpathSApply(parsed_html, '//span[@class="rating__count"]', xmlValue)
# Избавляемся от пробелов
vote.film <- gsub(pattern = '\\s', replacement = "", x = vote.film)
vote.film <- as.numeric(vote.film)
vote.film

# Формируем датафрейм
df <- data.frame(name = name.film, original_name = original.name.film,
                 genre = genre.film[c(F, T)], rating = rating.film[c(T, F)], vote = vote.film)

data.dir <- './data'

# Создаем директорию для данных
if (!file.exists(data.dir)) {
  dir.create(data.dir)
}

# Создаём файл с логом загрузок
log.filename <- './data/download.log'
if (!file.exists(log.filename)) file.create(log.filename)

# Загружаем данные в .csv файл
write.csv(df, file = './data/kinopoisk_zombie.csv', row.names = FALSE)
write(paste('Файл "kinopoisk.csv" записан!', Sys.time()), file = log.filename, append = TRUE)
```

```{r, warning=F, message=F}
library('lattice')
df_movies <- read.csv('./data/kinopoisk_zombie.csv', header = TRUE, sep=',')
df_movies

# Оставим только один жанр
genres <- array()
for (genre in strsplit(as.character(df_movies$genre), ", ")){
  if (length(genre) == 2){
    genres <- append(genres, genre[2])
  } else {
    genres <- append(genres, genre[1])
  }
}
genres <- genres[2:32]

df_movies <- cbind(df_movies, data.frame(Genres = factor(genres)))
df_movies
# График разброса
png('./lattice.png', width=1000, height=600)
xyplot(vote ~ rating, data = df_movies, auto.key = list(space = 'right'),
       groups = Genres,
       ylab = 'Количество голосов',
       xlab = 'Рейтинг фильма',
       main = 'График разброса количества голосов от рейтинга')
dev.off()
```